{"related": [], "etymology": null, "url": "https://en.wiktionary.org/wiki/diluviar", "definitions": ["to pour (as with rain)"], "verb": "diluviar", "synonyms": [], "description": "diluviar (first-person singular present diluvio, first-person singular preterite diluvi\u00e9, past participle diluviado)", "conjugations": {"imperative": {"affirmative": ["", " (t\u00fa) - diluvia (t\u00fa) -  (t\u00fa) - diluvi\u00e1 (t\u00fa) -  (vos)", "diluvie", "\ndiluviemos\n", "\ndiluviad\n", "\ndiluvien\n"], "negative": ["", "\nno\ndiluvies\n", "no diluvie", "\nno\ndiluviemos\n", "\nno\ndiluvi\u00e9is\n", "\nno\ndiluvien\n"]}, "infinitive": "diluviar", "indicative": {"future": ["\ndiluviar\u00e9\n", "\ndiluviar\u00e1s\n", "diluviar\u00e1", "\ndiluviaremos\n", "\ndiluviar\u00e9is\n", "\ndiluviar\u00e1n\n"], "preterite": ["\ndiluvi\u00e9\n", "\ndiluviaste\n", "diluvi\u00f3", "\ndiluviamos\n", "\ndiluviasteis\n", "\ndiluviaron\n"], "imperfect": ["\ndiluviaba\n", "\ndiluviabas\n", "diluviaba", "\ndiluvi\u00e1bamos\n", "\ndiluviabais\n", "\ndiluviaban\n"], "conditional": ["\ndiluviar\u00eda\n", "\ndiluviar\u00edas\n", "diluviar\u00eda", "\ndiluviar\u00edamos\n", "\ndiluviar\u00edais\n", "\ndiluviar\u00edan\n"], "present": ["\ndiluvio\n", " (t\u00fa) - diluvias (t\u00fa) -  (t\u00fa) - diluvi\u00e1s (t\u00fa) -  (vos)", "diluvia", "\ndiluviamos\n", "\ndiluvi\u00e1is\n", "\ndiluvian\n"]}, "pastparticiple": {"plural": {"feminine": "diluviadas", "masculine": "diluviados"}, "singular": {"feminine": "diluviada", "masculine": "diluviado"}}, "gerund": "diluviando", "subjunctive": {"imperfect_se": ["\ndiluviase\n", "\ndiluviases\n", "diluviase", "\ndiluvi\u00e1semos\n", "\ndiluviaseis\n", "\ndiluviasen\n"], "future": ["\ndiluviare\n", "\ndiluviares\n", "diluviare", "\ndiluvi\u00e1remos\n", "\ndiluviareis\n", "\ndiluviaren\n"], "imperfect_ra": ["\ndiluviara\n", "\ndiluviaras\n", "diluviara", "\ndiluvi\u00e1ramos\n", "\ndiluviarais\n", "\ndiluviaran\n"], "present": ["\ndiluvie\n", " (t\u00fa) - diluvies (t\u00fa) -  (t\u00fa) - diluvi\u00e9s (t\u00fa) -  (vos)", "diluvie", "\ndiluviemos\n", "\ndiluvi\u00e9is\n", "\ndiluvien\n"]}}, "pronunciations": []}